【裁判字號】    95,訴,127
【裁判日期】    950322
【裁判案由】    毒品危害防制條例
【裁判全文】
臺灣基隆地方法院刑事判決               95年度訴字第127號
公  訴  人  臺灣基隆地方法院檢察署檢察官
被      告  乙○○
                  （現另案於臺灣桃園女子監獄執行中）
上列被告因毒品危害防制條例案件，經檢察官提起公訴（95年度
毒偵字第153號），被告就被訴事實為有罪之陳述，本院合議庭
裁定，由受命法官獨任以簡式審判程序進行審理，判決如下：
    主  文
乙○○連續施用第一級毒品，累犯，處有期徒刑捌月，第一級毒
品海洛因參包（淨重零點陸柒公克，空包裝重壹點壹壹公克）沒
收銷燬之、注射針筒肆支沒收。
    事  實
一、乙○○前因施用第一級毒品案件，經觀察、勒戒後，認無繼
    續施用毒品之傾向，由臺灣基隆地方法院檢察官於民國（下
    同）92年4月30日，以91年度毒偵字第1161號、92年偵字第
    1044號不起訴處分確定後，於92年5月2日執行完畢釋放。復
    因施用第1、2級毒品案件，經觀察、勒戒後，認有繼續施用
    毒品之傾向，於93年1月7日送強制戒治，嗣因93年1月9日法
    律修正釋放，並由臺灣基隆地方法院檢察署檢察官提起公訴
    ，經本院以92年度訴字第624號判決，施用第一級毒品部分
    處有期徒刑7月，施用第二級毒品部分，處有期徒刑4月，應
    執行有期徒刑10月確定，93年間因施用毒品案件，經本院以
    93年度訴字第650號判決，施用第一級毒品部分處有期徒刑6
    月，施用第二級毒品部分，處有期徒刑3月，應執行有期徒
    刑8月確定，二案件接續執行，94年10月16日縮刑期滿執行
    完畢。
二、乙○○猶不知悔改，於92年5月2日觀察勒戒執行完畢釋放後
    5年內，基於施用第一級毒品之概括犯意，自95年1月1日起
    ，至同年1月6日止，在其台北縣汐止市○○路○段609號13
    樓之7之居住處，以將海洛因加水置入針筒內注射之方式，
    連續施用第一級毒品海洛因多次，嗣為警於95年1月7日18時
    ，在台北縣汐止市○○路○段609號13樓之7，因其另犯販賣
    毒品案件經判處有期徒刑7年6月確定，未到案執行，遭通緝
    緝獲，並扣得第一級毒品海洛因 3包（合計淨重0.67公克，
    包裝袋重1.11公克），及其所有，供施用毒品用之注射針筒
    4支及與本案無涉之玻璃球2個，再經警採尿送驗結果，呈嗎
    啡、可待因陽性反應，始悉上情。
三、案經基隆市警察局第二分局報請臺灣基隆地方法院檢察署檢
    察官偵查起訴。
    理  由
一、本件被告所犯非死刑、無期徒刑、最輕本刑為 3年以上有期
    徒刑之罪，或高等法院管轄第一審之案件，被告於本院準備
    程序中，就被訴事實為有罪之陳述，經告以簡式審判程序之
    旨，並聽取檢察官、被告之意見後，本院合議庭裁定由受命
    法官進行簡式審判程序，是本件之證據調查，依刑事訴訟法
    第273條之2規定，不受同法第159條第1項、第161條之2、第
    161條之3、第163條之1及第164條至第170條規定之限制，合
    先敘明。
二、上揭事實業據被告乙○○於本院審理時坦承不諱，且其為警
    查獲後所採尿液檢體經檢驗結果，呈可待因、嗎啡陽性反應
    ，此有昭信科技顧問股份有限公司於95年1月18日（見偵查
    卷第55頁）出具之濫用藥物尿液檢體檢驗報告1紙附卷可稽
    。且扣案白色粉末3包，經送請法務部調查局檢驗結果，含
    第一級毒品海洛因成分，淨重0.67公克，空包裝重1.11公克
    ，此有法務部調查局95年2月27日調科壹字第320003500號鑑
    定通知書1份在卷可佐，另有供被告施用毒品之注射針筒4支
    扣案可佐，被告施用第一級毒品海洛因犯行之自白與事實相
    符，堪以認定。
三、乙○○前因施用第一級毒品案件，經觀察、勒戒後，認無繼
    續施用毒品之傾向，由臺灣基隆地方法院檢察官於92年4月
    30日，以91年度毒偵字第1161號、92年偵字第1044號不起訴
    處分確定後，於92年5月2日執行完畢釋放。有臺灣高等法院
    被告全國前案紀錄表1份在卷足稽，其於觀察勒戒執行完畢
    之92年5月2日釋放後五年內犯本件施用毒品犯行，符合毒品
    危害防制條例第23條第2項前段之規定。被告犯行事證明確
    ，洵堪認定。
四、核被告所為，係犯毒品危害防制條例第10條第1項之施用第
    一級毒品罪。被告施用前持有第一級毒品海洛因之低度行為
    ，為其施用之高度行為所吸收而不另論罪。核被告所為數行
    為，時間緊接，所犯罪名相同，顯係出於概括之犯意為之，
    為連續犯，爰依刑法第56條之規定以一罪論，並加重其刑。
    又查被告有事實欄所載之犯罪科刑執行情形，有臺灣高等法
    院被告全國前案紀錄表在卷可稽，其受有期徒刑之執行完畢
    後，五年以內再犯有期徒刑以上之本罪，為累犯，應依刑法
    第47條遞予加重其刑。查被告經觀察勒戒、服刑完畢後，仍
    未能戒除毒癮，再犯本件施用毒品犯行，施用毒品屬自戕行
    為、犯罪動機、目的、手段、品行、智識程度、犯罪所生危
    害、犯罪後於本院審理中坦承犯行，態度尚佳等一切情狀，
    量處如主文所示之刑，以資懲儆。扣案海洛因3包，係毒品
    危害防制條例所定之第一級毒品，毒品量微與包裝不能分離
    ，不問屬於犯人與否，均依同條例第18條第1項前段沒收銷
    燬之。扣案注射針筒4支，為被告所有，供施用毒品所用，
    惟其性質非專供施用毒品所用，應依刑法第38條第1項第2款
    宣告沒收。
據上論斷，應依刑事訴訟法第273 條之1 第1 項、第299 條第1
項前段，毒品危害防制條例第10條第1項、第23條第2項、第18條
第1項前段，刑法第11條、第56條、第47條、第38條第1項第2款
，判決如主文。
本案經檢察官甲○○到庭執行職務。
中    華    民    國    95    年    3     月    22    日
                  刑事第二庭法  官  王敏慧
以上正本證明與原本無異。
對於本件判決如有不服，應於收受送達後10日內，向本院提出上
訴書狀，上訴於臺灣高等法院，並按他造當事人之人數附具繕本
。
中    華    民    國    95    年    3     月    22    日
                            書記官  彭淑芳
附錄論罪科刑法條：
毒品危害防制條例第10條：
施用第一級毒品者，處6月以上5年以下有期徒刑。
施用第二級毒品者，處3年以下有期徒刑。


司法院資訊處製作；財團法人民間司法改革基金會備份。
